臺灣嘉義地方法院民事裁定　　　　　　 100年度監宣字第36號
聲　請　人　黃德
代　理　人　劉興文律師
關　係　人　黃溪埤
上列聲請人聲請監護宣告事件，本院裁定如下：
    主    文
宣告黃水治（女，民國○○年○月○○日生，身分證統一編號：Ｚ0000
00000號）為受監護宣告之人。
選定黃德（男，民國○○年○ 月○ 日生，身分證統一編號：Ｚ000
000000號）為受監護宣告之人黃水治之監護人。
指定黃溪埤（男，民國○○年○月○日生，身分證統一編號：Ｚ00000
0000號）為會同開具財產清冊之人。
聲請費用新臺幣壹仟元由受監護宣告之人黃水治負擔。
    理    由
一、聲請意旨略以：聲請人為黃水治之次子，黃水治於民國99年
    6月28日因遭嘉義市私立興華高級中學校車撞擊，當場倒地
    ，致其頭部外傷、顱內出血、硬腦膜下血腫、肺炎併呼吸衰
    竭經氣管插管併呼吸器使用，經創傷性顱內出血開刀後，和
    併重度昏迷、長期臥床及長期呼吸衰竭、呼吸器依賴，呈植
    物人狀態，致不能為意思表示或受意思表示，或不能辨識其
    意思表示之效果，目前在行政院衛生署署立嘉義醫院住院接
    受長期看護，有診斷證明書可證，為此依民法第14條第1項
    、民事訴訟法第597條規定，聲請對其為監護之宣告，並依
    民法第1111條規定指定聲請人黃德為受監護宣告之人之監
    護人，暨指定黃溪埤作為會同開具財產清冊之人等語。
二、經查，聲請人主張之前揭事實，已據提出衛生署嘉義醫院診
    斷證明書影本、戶籍謄本各2份為憑；又本院審驗黃水治之
    精神及心智狀況，在鑑定人前點呼黃水治之姓名、年籍等事
    項，其對點呼姓名無反應（使用呼吸器、鼻胃管），並斟酌
    行政院衛生署署立嘉義醫院精神科主治醫師余承樺所為之鑑
    定結果，認黃水治插呼吸器、鼻胃管，包尿布、大小便失禁
    ，對刺激無法自行睜開眼，四肢無法自由擺動，無言語表達
    ，亦無法自行發出聲音，長期臥床，生活無法自理，對痛刺
    激僅有左手有輕微抖動的反應，昏迷指數3T分，故黃水治因
    其心智障礙，已無為意思表示及受意思表示之能力等語，此
    有本院100年4月26日之勘驗筆錄附卷可稽。故聲請人聲請對
    黃水治為監護之宣告，為有理由，應予准許。
三、次查，聲請人為受監護宣告人黃水治之次子，並到場同意擔
    任受監護宣告人黃水治之監護人等語（見100年4月26日勘驗
    筆錄），本院參酌受監護宣告人黃水治之配偶業已過世，而
    其他子女均具狀同意由聲請人擔任受監護宣告人黃水治之監
    護人，亦有戶籍謄本2份、同意書1份在卷可稽。茲本院參酌
    前揭各節，認由聲請人任監護人，符合受監護宣告之人黃水
    治之最佳利益，爰選定聲請人為監護人；又黃溪埤係受監護
    宣告人黃水治之長子，並經其具狀同意指定為會同開具財產
    清冊之人。
四、爰裁定如主文。
中    華    民    國   100    年    4     月    26    日
                   家事庭     法  官  洪嘉蘭
正本係照原本作成。
如不服本裁定關於選定監護人及指定會同開具財產清冊之人等部
分，應於送達後十日內向本院提出抗告狀，並繳納抗告費新臺幣
1千元；其餘關於宣告監護之部分，不得抗告。
中    華    民    國   100    年    4     月    26    日
                              書記官  許家瑜